【裁判字號】    89,易,406
【裁判日期】    891124
【裁判案由】    竊盜
【裁判全文】
臺灣臺北地方法院刑事判決                          八十九年度易字第四六號
    公  訴  人  臺灣臺北地方法院檢察署檢察官
    被      告  甲○○
右列被告因竊盜案件，經檢察官提起公訴（八十九年度偵字第二二四四號），本院判
決如左：
    主  文
甲○○竊盜，科罰金伍仟元，如易服勞役，以參佰元折算壹日。
    事  實
一、甲○○曾於民國八十六年間因犯竊盜案，經台灣台北地方法院於八十六年九月十
    八日以八十六年度易字第三四三九號判處有期徒刑十月，緩刑三年，現仍於緩刑
    期間，竟意圖為自己不法之所有，於八十九年一月十四日十九時四十五分許，在
    台北市大安區○○○路○段一三○號二樓新學友書局頂好店，趁店員不注意之際
    ，徒手竊取店內書籍「要做就做最好的」、「自己就是力量」、「精挑細選買家
    具」、「經穴療法大全」共四冊、「大易輸入法」光碟片一片及噴墨填充液一瓶
    ，得手後藏於襯衫內，經該店課長乙○○發覺，追至忠孝東路四段一三○號後方
    工地當場查獲，並報警處理。
二、案經臺北市政府警察局大安分局移送臺灣臺北地方法院檢察署檢察官偵查起訴。
    理  由
一、訊據被告甲○○對於在右揭時地徒手竊取上開物品之事實供承不諱（見上開偵查
    卷第五頁、第十八頁、本院八十九年三月二十九日訊問筆錄），並經證人乙○○
    證述屬實（見上開偵查卷第七頁），復有乙○○於八十九年一月十四日出具之贓
    物認領收據附卷可稽，是被告出於任意性之自白與事實相符，應堪採信，本件事
    證已臻明確，被告竊盜犯行堪以認定。
二、核被告甲○○所為，係犯刑法第三百二十條第一項之竊盜罪，爰審酌被告犯後態
    度良好、深表悔悟、所竊財物非鉅，及被告雖現仍於緩刑期內但尚未構成累犯等
    一切情狀，量處如主文所示之刑，以示懲儆。
三、又被告主張其有精神病，行為時有精神耗弱之傾向，並提出台北市榮民總醫院精
    神科掛號單、醫療費用明細收據、全民健康保險重大傷病證明申請書附於本院卷
    為證，然被告於本院庭訊時對於行為時之情狀均能理解且詳加描述，而本院依職
    權函請台北市立療養院鑑定被告之精神狀態，經鑑定結果認被告並未罹患「精神
    分裂病」或其他重大精神疾病，亦未發現任何其他證據足以顯示其於八十九年一
    月十四日為竊盜行為時呈現精神障礙，故其犯行時之精神狀態並無精神耗弱或心
    神喪失等情，亦有台北市立療養院八十九年十月五日北市療成字第八九六○八五
    三七○○號函在卷可按，是被告所為精神耗弱之辯解並不足採，本院自無由依刑
    法第十九條第二項規定減輕被告之罪刑，附此敘明。
據上論斷，應依刑事訴訟法第二百九十九條第一項前段，刑法第三百二十條第一項、
第四十二條第二項，罰金罰鍰提高標準條例第一條前段、第二條，判決如主文。
本案經檢察官繆卓然到庭執行職務
中    華    民    國      八十九      年      十一      月    二十四    日
                                      臺灣臺北地方法院刑事第六庭
                                          法  官  蔡  如  琪
右正本證明與原本無異
如不服本判決，應於判決送達後十日內，向本院提出上訴狀。
                                          書記官  黃  鈴  容
中    華    民    國      八十九      年      十一      月    二十九   日
附錄法條：
中華民國刑法第三百二十條
 (普通竊盜罪、竊佔罪)
意圖為自己或第三人不法之所有，而竊取他人之動產者，為竊盜罪，處五
年以下有期徒刑、拘役或五百元以下罰金。
意圖為自己或第三人不法之利益，而竊佔他人之不動產者，依前項之規定
處斷。
前二項之未遂犯罰之。


司法院資訊處製作；財團法人民間司法改革基金會備份。
